【裁判字號】    95,訴,2476
【裁判日期】    950831
【裁判案由】    清償借款
【裁判全文】
臺灣高雄地方法院民事判決              95年度訴字第2476號
原      告  保證責任高雄市第三信用合作社
法定代理人  甲○○
訴訟代理人  丙○○
被      告  乙○○
                      3號
上列當事人間清償借款事件，經本院於中華民國95年8 月25日言
詞辯論終結，判決如下：
  主  文
被告應給付原告新台幣壹佰貳拾萬壹仟柒佰捌拾貳元，及自民國
九十五年五月六日起至清償日止，按年息百分之三點三三五計算
之利息，並自民國九十五年六月六日起至清償日止，其逾期清償
在六個月以內者，按上開利率百分之十、逾期超過六個月部分，
按上開利率百分之二十計付違約金。
訴訟費用由被告負擔。
  事實及理由
一、原告主張：被告乙○○於民國94年10月11日向伊借款新台幣
    （下同）1,300,000元，約定借款期限自94年10月11日起至
    101 年10月11日止並按月平均攤還本息，利息按伊公布之定
    儲利率指數加碼年息1.255 ％機動計付，如未按期履行，即
    喪失期限利益而視為全部到期，除按約定利率計算遲延利息
    外，其逾期清償在6 個月以內者，按上開利率10% 、逾期清
    償在6 個月以上者，其超過6 個月部分，按上開利率20 %計
    算違約金。詎被告僅繳納至95年5 月5 日即未按期攤還，尚
    欠1,201,782 元之本金及利息、違約金未清償，屢向被告催
    討無效果，爰依消費借貸之法律關係，提起本訴等語，並聲
    明求為判決如主文所示。
二、被告則以：伊固不否認向原告借用上開款項，及該借款尚有
    上述本金、利息及違約金未清償等情，惟伊目前無力償還等
    語置辯。並聲明求為判決：駁回原告之訴。
三、原告主張之事實，業據提出與其所述相符之消費性信用貸款
    契約書、放款往來明細查詢、現借各筆餘額查詢、本行受信
    利率核定標準表等件為證，經本院就上述借款金額、期間、
    利率等調查結果，原告主張之事實堪信為真實。而被告雖辯
    稱無力還款，惟債務人對於所負給付金錢義務，應負無限責
    任，以其現在及將來之一切財產，為其債務之總擔保，其現
    有無資力可供清償，係屬執行有無效果事宜，不得據為免除
    給付之論據，故其抗辯尚不足採。
四、按借用人應於約定期限內，返還與借用物種類、品質、數量
    相同之物；遲延之債務，以支付金錢為標的者，債權人得請
    求依法定利率計算之遲延利息，但約定利率較高者，仍從其
    約定利息；當事人得約定債務人不履行債務時，應支付違約
    金，民法第478條前段、第233條第1項、第250條第1項分別
    規定甚詳。本件被告未依約清償前揭本息，依其與原告間之
    約定，全部債務視為到期，而尚欠上述借款、利息、違約金
    未予清償，從而，原告依消費借貸之法律關係，請求被告給
    付如主文所示欠款、利息及違約金，洵屬有據，應予准許。
五、結論：本件原告之訴為有理由，依民事訴訟法第78條，判決
    如主文。
中    華    民    國    95    年    8     月    31    日
                  民事第二庭  審判長法  官  黃宏欽
                                    法  官  吳俊龍
                                    法  官  莊珮君
正本係照原本作成。
如對本判決上訴，須於判決送達後20日內向本院提出上訴狀。
中    華    民    國    95    年    8     月    31    日
                                    書記官  何明昌


司法院資訊處製作；財團法人民間司法改革基金會備份。
